臺灣臺北地方法院民事判決　　　　　　92年度重訴字第1440號
原　　　告　陳其寬建築師事務所即陳其寬
訴訟代理人　林富村律師
被　　　告　甲○○
　　　　　　乙○○
前二人共同
訴訟代理人　王惠光律師
上列當事人間侵權行為損害賠償事件，本院於民國94年2月22日
言詞辯論終結，判決如下：
    主  文
被告應連帶給付原告新台幣一千零七萬一千七百二十元，及自民
國九十二年十月十日起至清償日止，按年息百分之五計算之利息
。
原告其餘之訴駁回。
訴訟費用由被告連帶負擔十分之七；其餘由原告負擔。
本判決於原告以新台幣三百三十五萬七千二百四十元供擔保後，
得假執行，但被告如以新台幣一千零七萬一千七百二十元為原告
預供擔保，得免為假執行。
原告其餘假執行之聲請駁回。
    事實及理由
一、本件原告主張：
(一)、甲○○自民國64年7月至84年7月受僱於陳其寬建築師事務所
    （下稱陳其寬事務所，負責人陳其寬），自67年起，負責會
    計及出納業務，為從事業務之人，利用職務上持有及保管事
    務所之台北市第三信用合作社城內分社（現改制為誠泰銀行
    城內分行）之乙種活期存款第000－00－000 000－0號帳戶
    （下稱系爭三信第48－1號帳戶）之存摺及事務所取款印鑑
    章（俗稱大章）之機會，竟與其夫乙○○共同基於意圖為自
    己不法所有之犯意聯絡，並基於概括之犯意，挪用上開帳戶
    內之現金，存入其夫乙○○或第三人陳怡利等人名下，侵占
    入己，其明細如下：
1.80年6月10日將原告三信000-00-000000-0號帳戶支票號碼
  00-00 00000號金額20萬元存入被告甲○○世華銀行營業部
  00000000 000號帳戶內侵占該2o萬元（見原證4P1）。
2.80年7月22日將原告000-00-000000-0號帳戶支票號碼00-00000
  00號金額11萬元存入被告甲○○世華銀行營業部00000000000
  號帳戶內侵占該11萬元（見原證4P2）。
3.80年10月2日將原告000-00-000000-0號帳戶支票號碼00-00000
  00號金額2十5萬元存入被告甲○○世華銀行營業部0000000000
  0號帳戶內侵占該25萬元（見原證4P3）。
4.80年11月18日在原告三信000-00-000000-0號帳戶內領取95萬
  元，而將其中80萬元存入被告乙○○三信000-00-000000-0號
  帳戶內，侵占該80萬元（見原證4P4）。
5.81年1月14日將原告000-00-000000-0號帳戶支票號碼00-00000
  00號支票金額1百萬元存入被告乙○○三信000-00-000000-0號
  帳戶內侵占該1百萬元（見原證4P5）。
6.81年1月24日將原告000-00-000000-0號帳戶支票號碼00-00000
  00號支票金額40萬元存入被告乙○○三信000-00-000000-0號帳
  戶內侵占該40萬元（見原證4P6）。
7.81年3月3日將原告000-00-000000-0號帳戶支票號碼00-000000
  0號支票金額50萬元存入被告乙○○三信000-00-000000-0號帳
  戶內侵占該50萬元（見原證4P7）。
8.81年5月19日將原告000-00-000000-0號帳戶支票號碼00-00000
  00號支票金額80萬元存入被告乙○○三信000-00-000000-0號
  帳戶內侵占該80萬元（見原證4P8）。
9.81年6月10日將原告000-00-000000-0號帳戶支票號碼00-00000
  00號支票金額80萬元存入被告乙○○三信000-00-000000-0號
  帳戶內侵占該80萬元（見原證4P9）。
10.81年8月11日在原告三信000-00-000000-0號帳戶內領取278,0
   00元，而將其中180,000元存入被告乙○○三信000-00-00000
   0-0號帳戶內，侵占該180,000元（見原證4P10）。
11.81年8月15日在原告三信000-00-000000-0號帳戶內領取
   350,000元，而將其中80,000元存入被告乙○○三信000-00-0
   00000-0號帳戶內，侵占該80,000元（見原證4P11）。
12.81年8月25日在原告三信000-00-000000-0號帳戶內領取2,650
   ,000 元，而將其中2,000,000元存入被告乙○○三信000-00-
   000000-0號帳戶內，侵占該2,000,000元（見原證4P12）。
13.81年10月8日在原告三信000-00-000000-0號帳戶內領取
   660,000元，而將其中600,000元存入被告乙○○三信000-00-
   000000-0號帳戶內，侵占該600,000元（見原證4P13）。
14.81年10月17日在原告三信000-00-000000-0號帳戶內領取400,
   000元，而將其中170,000元存入被告乙○○三信000-00-0000
   00-0號帳戶內，侵占該170,000元（見原證4P14）。
15.82年2月3日在原告三信000-00-000000-0號帳戶內領取200,00
   0元，而將其中120,000元存入被告乙○○三信000-00-000000
   -0號帳戶內，侵占該120,000元（見原證4P15）。
16.82年2月18日將原告000-00-000000-0號帳戶支票號碼00-0000
   000號支票金額5十萬元存入被告甲○○世華銀行營業部
   00000000000號帳戶內侵占該500,000元（見原證4P16）。
17.82年4月17日在原告三信000-00-000000-0號帳戶內領取340,0
   00元，而將該340,000元存入被告乙○○三信000-00-000000-
   0號帳戶內，侵占該340,000元（見原證4P17 ）。
18.82年4月24日在原告三信000-00-000000-0號帳戶內領取6,180
   ,000 元，而將其中300,000元存入被告乙○○三信000-00-00
   0000-0號帳戶內，侵占該300,000元（見原證4P18）。
19.82年4月24日在原告三信000-00-00000 0-0號帳戶內領取
   6,180,000元，而將其中250,000元存入被告甲○○世華銀行
   營業部00000000000號帳戶內侵占該250,000元（見原證4P19
   ）。
20.82年7月7日在原告三信000-00-000000-0號帳戶內領取5十5萬
   元，而將其中2十2萬元存入被告乙○○三信000-00-000000-0
   號帳戶內，侵占該2十2萬元（見原證4P20）。
21.82年7月20日在原告三信000-00-000000-0號帳戶內領取2,000
   ,000 元，而將其中1,600,000元存入被告乙○○三信000-00-
   000000-0號帳戶內，侵占該1,600,000元（見原證4P21 ）。
22.82年8月18日將原告000-00-000000-0號
   帳戶支票號碼00-0000000號金額1,500,000元存入李俊霆郵局
   3383號帳戶內侵占該1,500,000元（見原證4P22）。
23.82年8月31日在原告三信000-00-000000-0號帳戶內領取1百十
   7萬3千元，而將其中500,000元存入被告乙○○三信000-00-0
   00000-0號帳戶內，侵占該500,000元（見原證4P23）。
24.82年9月14日將原告000-00-000000-0號帳戶支票號碼00-0000
   000號金額500,000元存入被告甲○○世華銀行營業部0000000
   0000號帳戶內侵占該500,000元（見原證4P24）。
25.82年10月5日在原告三信000-00-000000-0號帳戶內領取450,0
   00元，而將其中200,000元存入被告乙○○三信000-00-00000
   0-0號帳戶內，侵占該200,000元（見原證4P25）。
26.82年10月22日在原告三信000-00-000000-0號帳戶內領取506,
   000元，而將其中450,000元存入被告乙○○三信000-00-
   000000-0號帳戶內，侵占該450,000元（見原證4P26）。
27.82年11月18日在原告三信000-00-000000-0號帳戶內領取
   600,000元，而將其中300,000元存入被告乙○○三信000-00-
   000000-0號帳戶內，侵占該300,000元（見原證4P27）。
28.82年11月20日在原告三信000-00-000000-0號帳戶內領取1,00
   0,000元，而電匯至世華銀行高雄分行陳怡利帳戶，侵占該1,
   000,000元（見原證4P28）。
29.82年12月28日在原告三信000-00-000000-0號帳戶內領取
   950,000元，而將其中750,000元存入被告乙○○三信000-00-
   000000-0號帳戶內，侵占該750,000元（見原證4P29）。
30.82年12月31日在原告三信000-00-000000-0號帳戶內領取
   875,000元，而將其中250,000元存入被告乙○○三信000-00-
   000000-0號帳戶內，侵占該250,000元（見原證4P30）。
31.83年1月18日將原告000-00-000000-0號帳戶支票號碼00-0000
   000號支票金額200,000元存入宋文娟世華銀行活期存款帳戶
   內侵占該200,000元（見原證4P31）。
32.83年1月24日將原告000-00-000000-0號帳戶支票號碼00-00
   00000號支票金額300,000元存入宋文娟世華銀行活期存款帳
   戶內侵占該300,000元（見原證4P32）。
33.83年4月1日在原告三信000-00-000000-0號帳戶內領取400,00
   0元，而將其中300,000元存入被告乙○○三信000-00-000000
   -0號帳戶內，侵占該300,000元（見原證4P33）。
34.83年5月2十7日在原告三信000-00-000000-0號帳戶內領取
   1,260,000元，而將其中1,000,000元存入被告乙○○三信
   000-00-000000-0號帳戶內，侵占該1,000,000元（見原證
   4P34）。
35.83年7月29日在原告三信000-00-000000-0號帳戶內領取
   3,160,000元，而將其中1,305,000元存入被告乙○○三信
   000-00-000000-0號帳戶內，侵占該1,305,000元（見原證
   4P35）。
36.83年7月29日將原告000-00-000000-0號帳戶支票號碼00-0000
   000號支票金額420,000元存入鄒武鑑台企00000000000號帳戶
   內侵占該420,000元（見原證4P36）。
37.83年8月18日在原告三信000-00-000000-0號帳戶內領取350,0
   00元，而將其中200,000元存入被告乙○○三信000-00-00000
   0-0號帳戶內，侵占該200,000元（見原證4P37）。
38.83年11月7日在原告三信000-00-000000-0號帳戶內領取250,0
   00元，而將其中180,000元存入被告乙○○三信000-00-00000
   0-0號帳戶內，侵占該180,000元（見原證4P38）。
39.83年12月5日將原告000-00-000000-0號帳戶支票號碼00-0000
   000號支票金額180,000元存入李俊霆郵局3383號帳戶內侵占
   該180,000元（見原證4P39）。
40.83年12月16日將原告000-00-000000-0號帳戶支票號碼00-000
   0000號支票金額27,720元存入被告甲○○世華銀行營業部000
   00000 000號帳戶內侵占該27,720元（見原證4P40 ）。
41.84年1月5日在原告三信000-00-000000-0號帳戶內領取427,00
   0元，而將其中247,000元存入被告乙○○三信000-00-000000
   -0號帳戶內，侵占該247,000元（見原證4P41）。
42.84年1月5日將原告000-00-000000-0號帳戶支票號碼00-00000
   00號支票金額180,000元存入被告乙○○三信000-00-000000-
   0號帳戶內侵占該180,000元（見原證4P42.）。
43.84年4月29日在原告三信000-00-000000-0號帳戶內領取927,0
   00元，而將其中130,000元存入被告乙○○三信000-00-00000
   0-0號帳戶內，侵占該130,000元（見原證4P43）。
44.84年5月30日將原告000-00-000000-0號帳戶支票號碼00-000
   0000號支票金額300,000元存入被告乙○○三信000-00-00000
   0-0號帳戶內侵占該300,000元（見原證4P44）。
45.84年6月30日在原告三信000-00-000000-0號帳戶內領取1,580
   ,000 元，而將其中150,000元存入被告乙○○三信000-00-00
   0000- 0號帳戶內，侵占該150,000元（見原證4P45）。
46.定期存單號碼000000000000號，本金2,000,000元之定存，於
   81年10月13日到期後，被告甲○○領走全部本金及利息，予
   以侵吞（見原證4P46）。
47.定期存單000000000000號，本金3,000,000元之定存，於81年
   10月13日到期後，被告甲○○領走全部本金及利息，予以侵
   吞（見原證4P47）。
48.定期存單號碼000000000000號，本金1,000,000元之定存，於
   82年1月20日到期後，被告甲○○領走全部本金及利息，予以
   侵吞（見原證4P48）。
49.82年7月13日，在原告三信第000-00-000000-0帳戶內領取350
   ,000 元，轉存定期存款，惟被告甲○○卻未轉存定存，而悉
   數予以侵占（見原證4P49）。
(二)、從而，被告自80年6月10日起至84年6月30日止，共同侵占原
    告帳戶款項高達28,139,720元（見原證4）。被告自81年2月
    20 日起至83年9月10日止共存入原告甲存221-7號帳戶僅
    6,845, 000元，被告所辯存入9,388,000元，顯然不實。
(三)、至被告辯稱存入原告乙存48-1戶頭的有150,000元。另外由
    銀行對帳單上顯示由被告戶頭中領出而用於事務所開銷的，
    有用於發薪水之用的5,741,000元，用於雜支（依被告之記
    憶有支出項目者）12,660,711元，其他費用（被告之記憶無
    法明確知道支出之項目者）1,818,611元，總計由被告乙○
    ○戶頭領出17,230,682元，以及被告甲○○戶頭領出1,03
    3,000元，共計18,263,682元，是可以由帳戶資料中顯示直
    接轉入原告的戶頭或者用於事務所之開支者（見附表4所載
    ）云云，均係子虛烏有之狡辯。
(四)、依被告甲○○承認制作之原告82年度收支明細表81年度尚結
    餘8,140,947元，又82年1月至12月每月業務收入扣除支出，
    依序尚有結餘8,084,430元、6,096,763元、5,086,372元、
    4, 582,661元、2,974,249元、2,388,879元、3,385,760元
    、3,2 54,186元、1,863,816元、1,060,105元、4,440,913
    元、1,13 2,946元，82年度結餘尚有1,132,946元（原證5）
    。足見原告81年度尚結餘8,140,947元，82年度結餘尚有
    1,132,946元，又原告事務所82年度每月業務收入扣除支出
    包括薪資支出，尚結餘1,132,946元，已如上述，則原告豈
    會薪水發不出來？又何需從被告戶頭領出來發薪水？或用於
    雜支？或其他費用？又被告縱使有從被告帳戶提領現金，亦
    未記入轉帳何處？均不能證明轉入原告帳戶，況被告帳戶提
    領現金，原告帳戶縱有金額並同為增加，亦不能證明係被告
    所存入，均無法證明返還超額提款或冒領侵占款項。被告上
    開答辯，顯係狡辯。
(五)、是被告等共同侵占高達28,139,720元，扣除上開存入原告甲
    存221之7號帳戶6,845,000元，尚共同侵占21,294,720元，
    被告等顯係共同不法侵害原告之權利，爰依民法第184條、
    185 條、第179條、第197條規定，一部請求被告連帶給付
    15,135,649元，及法定遲延利息等語。求為判決：(一)被告連
    帶給付原告15,135,649元，及自起訴狀繕本送達翌日即92年
    10月10日起至清償日止，按年息5%計算。(二)請准提供擔保，
    宣告假執行。
二、被告則以：
  (一)被告甲○○自64年7月至84年7月在原告事務所擔任會計及出
    納工作，一開始劉應昌是老闆，他私底下跟伊說要找人頭戶
    供事務所作為節稅、轉帳調度資金使用，被告乙○○在三信
    城內分社開立有第5507-3號活期儲蓄存款帳戶（下稱系爭55
    07-3號帳戶），被告甲○○在世華銀行儲蓄部開立有第0000
    0000 000號（下稱系爭70887號帳戶）存款帳戶，而原告事
    務所系爭第48-1號帳戶之存摺及取款印鑑章（大章），確由
    被告甲○○保管，小章則由劉應昌（94年1月間已過世）保
    管，是其絕無原告所稱侵占、挪用公款之事，原告事務所之
    會計制度，內部稽核與管理，均依會計法及事務所主管之督
    導，並與會計師配合而建立會計流程，惟因事務所員工臨時
    請領款、什支開銷，依實際作業，較難符合預估表所列之現
    金支出，另建築師支領薪資因無法報列、給予業主之佣金、
    陳其寬之美國會計費及美國稅，都無法出憑證，亦無法由會
    計師報請國稅局認可，所以從銀行提領一筆現金，有時會直
    接轉入原告事務所帳戶，有時是以現金支用，是從對帳單來
    勾稽核對進出金額之平衡是無法精準，須從原告事務所內部
    傳票，才能得知款項流程，然被告甲○○自84年離職時，未
    將帳簿資料攜出，且已交付，原告並據以申報84年度的稅，
    足證被告甲○○離職時確已交付所有內部傳票、帳簿資料。
  (二)況被告所提出之對帳單以觀，被告乙○○帳戶領出存入原告
    系爭221-7帳戶9,388,000元、另存入原告48-1帳戶有150,00
    0元，另自被告帳戶提出支付原告事務所開銷，包括支付薪
    水有5,741,000元、用於雜支1,266,071元、其他被告記憶無
    明確知道支出項目者有1,818,611元；另自被告甲○○帳戶
    領出者有1,033,000元等語。
  (三)原告所提出之侵占明細，其中第22筆係轉入李俊霆帳之1,50
    0,000元款項，係由劉應昌領走；第31筆之200,000元及第32
    筆之300,000元，均轉入宋文娟帳戶，均與被告亦無關；第
    39筆轉入李俊霆帳之1,800,000元款項，係領出支付給東華
    書局房租，未進入被告帳戶；第46筆2,000,000元、第47筆
    3,000,000元、第48筆1,000,000元、第49筆350,000元等四
    筆款項均與被告無關。
三、查原告主張被告甲○○自64年7月至84年7月受僱於原告任職
    ，並自67年起，負責原告之會計及出納業務，詎其自80年6
    月10日起至84年6月30日止，利用職務上持有及保管事務所
    之系爭48-1號帳戶之存摺及事務所取款印鑑章之機會，與被
    告乙○○共同以不法行為，挪用、侵占上開帳戶內之現金，
    致其受有28,139,720元之損害等情，業據其提出之本院90
    年度自字第502號刑事判決、台灣高等法院92年度上易字第
    2282號刑事判決書各一件、世華聯合商業銀行存款明細分戶
    帳、台北市第三信用合作社支票存款對帳單、誠泰銀行存款
    明細分戶帳、誠泰銀行存褶存款對帳單暨交存褶交易明細表
    、誠泰銀行支票存款對帳單、支票（均為影本）在卷足參，
    被告就原告主張前揭款項轉入被告乙○○三信系爭5507-3號
    帳戶、被告甲○○世華銀行系爭70887號帳戶乙節，並未爭
    執，惟以前詞置辯，是本院審應審究者，乃：(一)被告乙○○
    三信系爭5507-3號帳戶及被告甲○○世華銀行系爭70887號
    帳戶，是否應原告要求所設？俾便原告事務所作為節稅、轉
    帳調度資金使用？(二)被告甲○○84年離職時，是否已將帳簿
    資料攜出全部交付原告？(三)如被告確有侵占原告款項，原告
    受有損害若干？
四、經查，被告抗辯被告乙○○三信系爭5507-3號活期儲蓄存款
    帳戶及被告甲○○世華銀行儲蓄系爭第70887號帳戶，係提
    供原告陳其寬事務所作為節稅、轉帳調度資金使用之人頭帳
    戶，被告甲○○且稱其從事務所銀行戶頭提出的每一筆錢都
    要經過劉應昌核對用印，事務所所有轉到乙○○帳戶的錢以
    及存入其個人及訴外人鄒武鑑、李俊霆帳戶之支票，都是劉
    應昌交代云云，惟原告否認使用被告前揭銀行帳戶為人頭帳
    戶；本院徵之被告自承前揭世華銀行及三信城內分社之存摺
    及印章，均由被告甲○○保管，且刑事庭亦審認上開帳戶有
    被告私人款項進出（即被告乙○○帳戶內尚有訴外人鄒武鑑
    之資金；被告乙○○亦於台灣高等法院自承該戶頭曾作為與
    鄒武鑑共同經營唱片公司資金調度之用）；則被告上開銀行
    帳戶如確為原告所設立之人頭帳戶，原告豈有不要求將被告
    甲○○及乙○○帳戶之存摺、印章交由其本身保管運用，而
    允許被告公私帳目混雜於同一帳戶內進出之理？從而，被告
    前揭抗辯，顯與經驗法則有悖，要難遽認為真，且其亦未提
    出任何有利於已於事證以供本院審酌，從而，被告前揭抗辯
    ，即難遽信為真。
五、又被告雖另辯稱原告事務所之帳冊等資料均已交回，其已於
    84年7月即已離職，若未將帳簿等資料交回事務所，則自訴
    人根本無法申報84年度乃至以後的營利事業所得稅云云，惟
    原告亦否認被告前揭辯解，惟被告非但未能舉證證明其所述
    有利於己之積極事實，且依證人即原告事務所之行政文書黃
    桂紅業於本院刑事庭（案號：89年自字第143號）調查時證
    稱：被告甲○○曾說縱使見面拿出東西對帳，陳其寬之妻陳
    芙美也不會相信她等語（詳見本院89年自字第143號刑事卷
    （1）第182頁、第183頁）；並在台灣高等法院審理中亦證
    稱被告甲○○曾打電話告訴我，她告訴我內帳在她那裡，當
    時陳芙美打電話要我打電話要甲○○出來澄清，她說要把內
    帳從劉先生家裡找找看等語（見台灣高等法院92年度上易字
    第2282號卷92年11月25日審判筆錄），足證原告事務所確有
    所謂之內帳存在，且該內帳處於被告甲○○得支配管領之狀
    態，且根本未交予原告或陳芙美處，否則被告甲○○豈會向
    證人黃桂紅表示「縱使拿出內帳，自訴人亦不相信之語？至
    縱令原告每年均有申報所得稅，惟其原得依事務所相關係憑
    證申報，並非依據兩造所爭執之本案「內帳」為之至為灼然
    ，尚難以此遽認被告確已交付前揭內帳、傳票予原告。況原
    告對被告提出共同業務侵占罪之告訴，迭經本院、台灣高等
    法院調查、審理後，認定被告甲○○係犯刑法第3百36條第2
    項之業務侵占罪、同法第216條、第210條之行使偽造私文書
    罪及同法第215條之業務上文書登載不實罪；被告乙○○係
    犯同法第336 條第2項之業務侵占罪，被告乙○○提供自己
    帳戶供被告甲○○使用，並指示甲○○匯款予第三人之侵占
    犯行有犯意聯絡及行為分擔，為共同正犯，判處有罪（被告
    乙○○部分業已確定在案，被告甲○○則仍上訴中），亦併
    此敘明。
六、第查，原告主張被告於右揭時期，將原告所謂之第1筆至第
    49第筆款項存入其等或第三人陳怡利等人名下，侵占28,139
    ,720 元（詳如原證4明細表所載）乙節，被告僅爭執其中第
    22筆（轉入李俊霆帳之1,500,000元）、第31筆（轉入宋文
    娟帳戶之200,000元）、第32筆（轉入宋文娟帳戶之300,000
    元）、第39筆（轉入李俊霆帳之1,800,000元）、第46筆（
    2,000,000元）、第47筆（3,000,000元）、第48筆（1,000,
    000元）、第49筆（350,000元）等款項與被告無關等語（見
    被告93年10月19日民事補充理由狀），是原告就此被告爭執
    之上開款項即負舉證之責，惟原告並未能提出證明以實其說
    ，從而原告前開部分，即應認尚乏所據；至其餘款項被告既
    未爭執，且原告亦提出相關之單據（已如前述）以供本院審
    認，則自堪認信為真，從而，原告主張被告將其帳戶領出後
    存入被告帳戶者，應共為19,609,720元（計算式：00000000
    －0000 000－00 0000－000000－0000000－0000000－00000
    00－000 000 0－000000＝00000000），原告主張在上開範
    圍內為可採信，逾此部分，即乏所據。又查被告抗辯被告乙
    ○○帳戶領出存入原告系爭221-7帳戶9,388,000元、另存入
    原告48-1帳戶有150,000元乙節（見被告93年11月16日民事
    答辯狀），有其提出之台北市第三信用合作社支票存款對帳
    單暨取款條、誠泰銀行支票存款對帳單、世華聯合商業銀行
    存款明細分戶帳及其製作之附表四在卷可憑，自屬可採。至
    被告雖另抗辯其尚自被告乙○○帳戶提出支付原告事務所開
    銷，包括支付薪水5,741,000元、用於雜支1,266,071元、其
    他被告記憶無明確知道支出項目1,818,611元；自被告甲○
    ○帳戶領出者有1,033,000元云云，惟悉為原告否認，且被
    告就此亦未舉證以實其說，是其前揭辯解即核為無據。
七、綜上所述，原告主張被告於右揭時期，利用職務之便侵占原
    告帳戶款項，實際受有損害10,071,720元（計算式：000000
    00－0000000－000000＝00000000），已如前述，應為可採
    ，被告否認有侵占事實云云，委無足採。從而，原告主張被
    告共同不法侵害原告之權利，依民法第184條、185條、第17
    9條、第197條規定，請求被告連帶給付給付原告10,071,720
    元，及自起訴狀繕本送達翌日即92年10月10日起至清償日止
    ，按年息5%計算為有理由，應予准許，逾此部分，即為無理
    由，不應准許。
八、本件兩造均陳明願供擔保，聲請宣告假執行或免為假執行，
    核無本件原告勝訴部分應無不合，爰分別酌定相當擔保金額
    准許之；至原告敗訴部分，其假執行之聲請，即失所附麗而
    不應准許。
九、兩造其餘主張陳述及所提之證據，經本院審酌後，認均不足
    以影響本判決結果，毋庸再予論述，附此敘明。
十、結論：本件原告之訴為一部有理由，一部無理由，依民事訴
    訟法第85條第2項、第390條第2項、第392條，判決如主文。
中    華    民    國    94    年    3     月    25    日
                    民事第五庭法      官  賴劍毅
以上正本係照原本作成
如對本判決上訴，須於判決送達後20日內向本院提出上訴狀
中    華    民    國    94    年    3     月    28    日
                              法院書記官  吳芳玉
附註：
民事訴訟法第392條
法院得宣告非經原告預供擔保，不得為假執行。
法院得依聲請或依職權，宣告被告預供擔保，或將請求標的物提
存而免為假執行。
依前項規定預供擔保或提存而免為假執行，應於執行標的物拍定
、變賣或物之交付前為之。
